臺灣板橋地方法院民事判決　　　　　　 100年度勞訴字第64號
原　　　告　林培基
　　　　　　郭家瑋
　　　　　　趙婉
　　　　　　黃筱嵐
　　　　　　王逸燁
　　　　　　許琳紫
　　　　　　馬維鈴
共　　　同
訴訟代理人　余敏長律師
被　　　告　自由之丘企業有限公司
法定代理人　汪世昌
上列當事人間請求給付工資事件，經本院於民國100 年10月18日
言詞辯論終結，判決如下：
    主  文
被告應給付原告林培基新台幣壹拾萬捌仟肆佰玖拾柒元、給付
原告趙婉新台幣柒萬貳仟零伍拾元、給付原告黃筱嵐新台幣肆
萬玖仟佰零肆元、給付原告王逸燁新台幣陸萬仟玖佰玖拾肆
元、給付原告許琳紫新台幣壹萬陸仟陸佰肆拾陸元、給付原告馬
維鈴新台幣壹拾萬柒仟貳佰柒拾肆元。
原告趙婉、馬維鈴其餘之訴駁回。
訴訟費用由被告負擔百分之九十六，餘由原告趙婉、馬維鈴負
擔。
本判決第一項原告各得假執行。
原告趙婉、馬維鈴其餘假執行之聲請駁回。
    事實及理由
一、本件被告未於言詞辯論期日到場，核無民事訴訟法第386 條
    各款所列情形，爰依原告聲請，由其一造辯論而為判決。
二、原告等人主張：
  (一)原告等7 人均為被告員工，從事勞務相關工作。被告於民國
    99年10月14日無預警歇業，片面終止勞動契約，經原告等人
    向新北市政府勞工局申請勞資爭議協調，惟被告未出席。被
    告歇業前，尚積欠原告林培基、郭家瑋、趙婉、黃筱嵐、
    許琳紫、馬維鈴6 人如附表一所示薪資，該等原告6 人基於
    勞動契約法律關係及勞動基準法第23條規定，向被告請求如
    附表一所示工資。
  (二)原告林培基、郭家瑋、趙婉、馬維鈴4 人於休假日仍正常
    工作，天數各如附表二所示，則依勞動基準法第39條規定，
    被告應加倍發給原告林培基、郭家瑋、趙婉、馬維鈴4 人
    各如附表二所示之未休假工資。
  (三)被告於99年10月14日片面終止勞動契約，原告等7 人得依勞
    動基準法第16條、勞工退休金條例第12條規定，向被告請求
    給付如附表三所載之預告工資及資遣費等語。
  (四)以上合計，被告應給付原告林培基138,497 元、原告郭家瑋
    59,730元、原告趙婉82,050元、原告黃筱嵐49,304元、原
    告王逸燁63,994元、原告許琳紫16,646元、原告馬維鈴149,
    346 元（詳如附表四所示）。
  (五)聲明求為：被告應給付原告林培基138,497 元、原告郭家瑋
    59,730元、原告趙婉82,050元、原告黃筱嵐49,304元、原
    告王逸燁63,994元、原告許琳紫16,646元、原告馬維鈴149,
    346 元；並願供擔保請准宣告假執行。
二、被告方面：
    被告未於言詞辯論期日到場，亦未提出準備書狀作何聲明或
    陳述。
三、按「非有左列情形之一者，雇主不得預告勞工終止勞動契約
    ：…一、歇業或轉讓時。」，勞動基準法第11條第1 款定有
    明文。本件原告等主張其等均為被告公司員工，從事勞務相
    關工作。被告於99年10月14日無預警歇業，片面終止勞動契
    約，經原告等7 人向新北市政府勞工局申請勞資爭議協調，
    惟被告未出席，而協調不成立等事實，業據原告等提出新北
    市政府勞工局處理勞資爭議協調會議紀錄影本1 件、新北市
    政府認定被告公司歇業基準日為99年10月14日之該府99年12
    月1 日北府勞安字第0991032814號函影本1 件為證（見本院
    卷第160 、161頁），自堪信為真正。
四、原告林培基、郭家瑋、趙婉、黃筱嵐、許琳紫、馬維鈴6
    人主張被告積欠如附表一所示薪資等語，就原告林培基、郭
    家瑋、黃筱嵐、許琳紫各請求99年9 月份及10月份欠薪83,7
    63元、37,831元、30,916元、16,229元部分，及原告趙婉
    、馬維鈴請求99年9 月份及10月份欠薪各為29,833元（2251
    3 ＋7320＝29833 ）、41,253元（30712 ＋10541 ＝41253
    ）部分，除據渠等提出原證1 平均工資計算表為證，核與渠
    等於前開向新北市政府勞工局申請勞資爭議調解時所提出之
    薪資明細單影本相符外，且被告對於該等原告上開部分所主
    張之事實，已於相當時期受合法之通知，而於言詞辯論期日
    不到場，亦未提出準備書狀爭執，依民事訴訟法第280 條第
    3 項本文準用第1 項規定，視同自認，故原告林培基、郭家
    瑋、黃筱嵐、許琳紫、趙婉、馬維鈴，依勞動契約法律關
    係，各請求被告應給付薪資83,763元、37,831元、30,916元
    、16,229元、29,833元、41,253元部分，洵為正當，應予准
    許。至於原告趙婉、馬維鈴各請求被告給付99年8 月份欠
    薪10,000元、12,072元部分，惟據原告趙婉、馬維鈴於前
    開向新北市政府勞工局申請勞資爭議調解時所提出之該二原
    告99年8 月份薪資明細單影本所載（見本院卷第78頁正面、
    第79頁正面），被告業已給付原告趙婉、馬維鈴99年8 月
    份薪資10,000元、12,072元，故原告趙婉、馬維鈴各請求
    被告給付99年8 月份欠薪10,000元、12,072元部分，則無理
    由，應予駁回。
五、按勞動基準法第36條所定之例假、第37條所定之休假及第38
    條所定之特別休假，工資應由雇主照給。雇主經徵得勞工同
    意於休假日工作者，工資應加倍發給。勞動基準法第39條定
    有明文。又同法第16條第1 項、第3 項規定：「雇主依第11
    條或第13條但書規定終止勞動契約者，其預告期間依左列各
    款之規定：一、繼續工作三個月以上一年未滿者，於十日前
    預告之。二、繼續工作一年以上三年未滿者，於二十日前預
    告之。三、繼續工作三年以上者，於三十日前預告之。」、
    「雇主未依第1 項規定期間預告而終止契約者，應給付預告
    期間之工資。」，勞工退休金條例第12條第1 項規定：「勞
    工適用本條例之退休金制度者，適用本條例後之工作年資，
    於勞動契約依勞動基準法第十一條、第十三條但書、第十四
    條及第二十條或職業災害勞工保護法第二十三條、第二十四
    條規定終止時，其資遣費由雇主按其工作年資，每滿一年發
    給二分之一個月之平均工資，未滿一年者，以比例計給；最
    高以發給六個月平均工資為限，不適用勞動基準法第十七條
    之規定。」。本件原告林培基、郭家瑋、趙婉、馬維鈴4
    人主張渠等於休假日仍正常工作，每日平均工資及假日工作
    之天數各如附表二所示，依勞動基準法第39條規定，被告應
    加倍發給原告林培基、郭家瑋、趙婉、馬維鈴4 人各如附
    表二所示之假日工作工資，暨被告於99年10月14日歇業而片
    面終止勞動契約，原告等7 人得依勞動基準法第16條、勞工
    退休金條例第12條規定，向被告請求給付如附表三所示之預
    告工資及資遣費等事實部分，被告對於該等原告上開部分之
    主張，已於相當時期受合法之通知，而於言詞辯論期日不到
    場，亦未提出準備書狀爭執，依民事訴訟法第280 條第3 項
    本文準用第1 項規定，視同自認。此外，復有原告等7 人之
    勞工保險被保險人投保資料表、原證1 平均工資計算表、原
    告等7 人於前開向新北市政府勞工局申請勞資爭議調解時所
    提出之99年2 月份至同年9 月份薪資明細單影本在卷可稽，
    故原告林培基、郭家瑋、趙婉、馬維鈴4 人依勞動基準法
    第39條規定，各請求附表二所示之假日工作工資，及原告等
    7 人依勞動基準法第16條、勞工退休金條例第12條規定，請
    求被告給付如附表三所示之預告工資及資遣費金額，乃為有
    據，應予准許。
六、綜上，原告等人依勞動契約法律關係及勞動基準法第39條、
    第16條、勞工退休金條例第12條規定，請求被告應給付原告
    林培基138,497 元（即99年9 月份及10月份欠薪83,763元＋
    假日工作工資11,508元＋資遣費及預告工資43,226元＝138,
    49 7元）、給付原告郭家瑋59,730元（即99年9 月份及10月
    份欠薪37,831元＋假日工作工資4,842 元＋資遣費及預告工
    資17,0 57 元＝59,730元）、給付原告趙婉72,050元（即
    99 年9月份及10月份欠薪29,833元＋假日工作工資10,248元
    ＋資遣費及預告工資31,969元＝72,050元）、給付原告黃筱
    嵐49,304元（即99年9 月份及10月份欠薪30,916元＋資遣費
    及預告工資18,388元＝49,304元）、給付原告王逸燁63,994
    元（即資遣費及預告工資63,994元）、給付原告許琳紫16,6
    46元（即99年9 月份及10月份欠薪16,229元＋資遣費及預告
    工資417 元＝16,646元）、給付原告馬維鈴137, 274元（即
    99年9 月份及10月份欠薪41,253元＋假日工作工資2,108 元
    ＋資遣費及預告工資93,913元＝137,274 元）部分範圍內，
    為有理由，應予准許。原告趙婉、馬維鈴逾上開範圍之請
    求部分，非有理由，應予駁回。
八、本件原告勝訴部份，係所命被告給付各原告之金額均未逾50
    萬元之判決，依民事訴訟法第389 條第1 項第5 款規定，應
    依職權宣告假執行。至於原告趙婉、馬維鈴敗訴部分，其
    假執行之聲請失所附麗，應予駁回。
九、因本案事證已臻明確，原告其餘主張陳述及所提之證據，經
    審酌後認於本判決結果不生影響，爰不一一論述，附此敘明
    。
十、結論：原告之訴為一部有理由，一部無理由，依民事訴訟法
    第385 條第1 項前段、第78條、第85條第1 項但書、第389
    條第1 項第5款，判決如主文。
中    華    民    國   100    年    11    月    8     日
                  民事第一庭    法  官  陳翠琪
以上正本係照原本作成
如對本判決上訴，須於判決送達後20日內向本院提出上訴狀。如
委任律師提起上訴者，應一併繳納上訴審裁判費。
中    華    民    國   100    年    11    月    9     日
                                書記官  簡曉君